臺灣高雄地方法院刑事判決　　　　　　　　　　　　九十一年度訴字第二五四三號
　　公　訴　人　臺灣高雄地方法院檢察署檢察官
　　被　　　告　甲○○
右列被告因違反毒品危害防制條例案件，經檢察官聲請簡易判決處刑（九十一年度毒
偵字第四八三八號），本院高雄簡易庭認不宜以簡易判決處刑（九十一年簡字第二九
四號），改依通常程序審理，本院判決如左：
    主  文
甲○○連續施用第一級毒品，累犯，處有期徒刑拾月。
扣案之海洛因共計陸包（其中壹包淨重零點壹捌公克、包裝重零點貳肆公克，壹包淨
重貳拾柒點玖玖公克、包裝重壹點壹陸公克，另外肆包共計淨重參點參捌公克、包裝
重壹點壹貳公克）以及均殘有海洛因之殘渣袋柒個、勺管陸支、注射針筒拾支，均沒
收銷燬之。
    事  實
一、甲○○先前於民國八十六年間因違反麻醉藥品管理條例案件，經本院以八十六年
    度訴字第二一四號刑事判決判處有期徒刑三月、如易科罰金以三百元折算一日確
    定，並於八十六年五月十二日執行完畢。復於八十八年間因施用毒品案件，經本
    院以八十八年度毒聲字第一七九０號裁定送強制戒治，並於八十九年九月十五日
    因強制戒治期滿而獲臺灣高雄地方法院檢察署檢察官於八十九年九月十五日以八
    十九年度戒毒偵字第九五八號為不起訴處分確定。詎甲○○猶不知悔改，仍基於
    概括之犯意，自九十一年七月二十日上午十一時許起至同年八月十九日上午十時
    許止，先後在高雄縣永安鄉○○村○○路光明三巷一０二號及高雄縣永安鄉維新
    村光明十巷一０九號等處所，以將第一級毒品海洛因摻入礦泉水再用針筒注射之
    方式，以一日至二日施用一次之頻率，施用海洛因多次，嗣為警分別於九十一年
    七月二十日晚上八時四十分許在高雄縣永安鄉○○村○○路光明三巷一０二號查
    獲，並扣得其所有之海洛因一包（淨重零點一八公克、包裝重零點二四公克），
    以及於同年八月十九日上午十二時二十五分許在高雄縣永安鄉○○路七十一號前
    查獲，並扣得其所有之海洛因五包（其中四包共計淨重三點三八公克、包裝重一
    點一二公克，另一包淨重二十七點九九公克、包裝重一點一六公克）及其所有供
    施用海洛因所用並均殘有海洛因之殘渣袋七個、勺管六支、注射針筒十支。
二、案經高雄縣警察局岡山分局報請及臺南市警察局移請臺灣高雄地方法院檢察署檢
    察官聲請簡易判決處刑，本院高雄簡易庭認不宜以簡易判決處刑而改依通常程序
    審理。
    理  由
一、訊據被告甲○○對於右揭事實均坦白承認，且經將被告為警所採取之尿液送請高
    雄縣衛生局及臺南市衛生局檢驗結果，均呈嗎啡陽性反應，有高雄縣衛生局九十
    一年七月二十二日九一煙檢字第一一一九號煙毒尿液檢驗成績書及臺南市衛生局
    同年九月二日（煙）南市衛驗字第九一０五二七號檢驗成績書各一份在卷可稽，
    再查扣之共計六包之海洛因送請法務部調查局鑑驗結果，均係海洛因無誤，有法
    務部調查局九十一年八月二十六日調科壹字第二二００一三八六二號、同年九月
    十七日調科壹字第二二００一四００一號及同年九月十七日調科壹字第二二００
    一四００二號鑑定通知書各一份可憑（九十一年七月二十日查扣之海洛因一包，
    淨重零點一八公克、包裝重零點二四公克，而同年八月十九日查扣之海洛因五包
    ，其中四包共計淨重三點三八公克、包裝重一點一二公克，另一包淨重二十七點
    九九公克、包裝重一點一六公克），而同查扣供被告施用海洛因所用之殘渣袋七
    個、勺管六支、注射針筒十支經送請高雄醫學大學附中和紀念醫院檢驗，確認均
    係殘有海洛因之物，有該院編號九一一０─二五五號、九一一０─二五六號及九
    一一０─二五八號檢驗報告各一份附卷可參，足徵被告自白核與事實相符，應堪
    採信。又被告先前於八十八年間因施用毒品案件，經本院以八十八年度毒聲字第
    一七九０號裁定送強制戒治，並於八十九年九月十五日因強制戒治期滿而獲臺灣
    高雄地方法院檢察署檢察官於八十九年九月十五日以八十九年度戒毒偵字第九五
    八號為不起訴處分確定等情，有臺灣高雄地方法院檢察署刑案資料查註紀錄表、
    臺灣高等法院被告全國前案紀錄表及臺灣高雄地方法院檢察署八十九年度戒毒偵
    字第九五八號不起訴處分書各一份在卷可參，本件事證明確，被告犯行洵堪認定
    。
二、按海洛因係毒品危害防制條例第二條第一項所稱之第一級毒品，不得持有、施用
    ；次按犯毒品危害防制條例第十條施用第一級、第二級毒品之罪者，檢察官應先
    將被告送勒戒處所觀察、勒戒，經觀察、勒戒後，認無繼續施用毒品傾向者，應
    由檢察官為不起訴處分之裁定；有繼續施用之傾向者，由檢察官聲請法院令入戒
    治處所施以強制戒治，其期間為一年；依第二十條第二項強制戒治期滿或交付保
    護管束期滿，應由檢察官為不起訴之處分，依此為不起訴處分後，五年內再犯第
    十條施用第一級、第二級毒品之罪，則不適用前開不起訴處分之規定，而應依一
    般刑事訴訟程序予以起訴論罪科刑，三犯以上者，亦同，此觀諸毒品危害防制條
    例第二十條第一項、第二項前段、第二十三條第一項、第二項規定自明。依前所
    述，被告先前於八十八年間即因施用毒品案件，經送強制戒治並於強制戒治期滿
    後獲臺灣高雄地方法院檢察署檢察官以八十九年度戒毒偵字第九五八號不起訴處
    分確定，則被告於該不起訴處分後五年內再為本件施用毒品之犯行，依前開法條
    規定，應予論罪科刑。是核被告所為，係犯毒品危害防制條例第十條第一項之施
    用第一級毒品罪。其持有第一級毒品海洛因之低度行為，應為施用第一級毒品海
    洛因之高度行為所吸收，不另論罪；再被告先後多次施用第一級毒品，時間緊接
    、方法相同，犯罪構成要件亦相同，顯係基於概括犯意反覆為之，應依連續犯之
    規定以一罪論，並加重其刑。再者被告先前於八十六年間因違反麻醉藥品管理條
    例案件，經本院以八十六年度訴字第二一四號刑事判決判處有期徒刑三月、如易
    科罰金以三百元折算一日確定，並於八十六年五月十二日執行完畢，有臺灣高雄
    地方法院檢察署刑案資料查註紀錄表及臺灣高等法院被告全國前案紀錄表各一份
    在卷可憑，其於五年之內，再犯本件最重本刑為有期徒刑以上之罪，為累犯，應
    依刑法第四十七條之規定遞加重其刑。審酌被告先前業施用毒品行為遭強制戒治
    ，竟仍未戒絕毒品，猶再施用毒品，顯見其不知悔改，意志不堅，惟念其施用毒
    品乃自戕一己之身體健康，尚未害及他人，且犯後坦承犯行，態度尚稱良好等一
    切情狀，量處如主文所示之刑。扣案之海洛因共計六包，係屬毒品，且同扣案之
    均殘有海洛因之殘渣袋七個、勺管六支、注射針筒十支，均為被告施用海洛因所
    用，為被告供承在卷，且因該物與海洛因無法剝離而應視同毒品之故，前開扣案
    物均應依毒品危害防制條例第十八條前段規定併予沒收銷燬之。至於其他扣案物
    品，因被告堅詞與其施用海洛因之犯行無關，亦無證據足證與被告施用海洛因之
    行為相關，故不併予宣告沒收銷燬，附此敘明。
三、被告於九十一年七月二十日晚上八時四十分許，該次在高雄縣永安鄉○○村○○
    路光明三巷一０二號遭高雄縣警察局岡山分局查獲施用海洛因之犯行，起訴書雖
    未論及，然因此部與起訴部分有連續犯之裁判上一罪關係，為起訴效力所及，本
    院自應併為審究；再公訴意旨雖認被告自九十年八月間起即有連續施用海洛因之
    行為等語，惟被告業堅詞係自九十一年七月二十日上午十一時許起始有連續施用
    海洛因之行為等語，此外並無其他積極證據足認被告於九十一年七月二十日上午
    十一時許之前仍有施用海洛因之行為存在，然因公訴人認此部與前開有罪部分係
    連續犯之裁判上一罪關係，故不另為無罪之諭知；又依被告之尿液檢驗報告，尚
    發現有安非他命陽性反應，被告疑另涉有施用第二級毒品安非他命行為，應就此
    另行移送檢察官偵辦，均併此敘明。
據上論斷，應依刑事訴訟法第四百五十二條、第二百九十九條第一項前段，毒品危害
防制條例第十條第一項、第十八條前段，刑法第十一條、第五十六條、第四十七條，
判決如主文。
中      華      民      國    九十一    年    十一    月     二十九     日
                                  臺灣高雄地方法院刑事第四庭
                                      法  官    陳威龍
右正本證明與原本無異。
如不服本判決，應於判決送達後十日內，向本院提出上訴狀。
                                      書記官    張家瑜
中      華      民      國    九十一    年    十一    月     二十九     日
附錄本案判決論罪科刑法條：
毒品危害防制條例第十條第一項：
施用第一級毒品者，處六月以上五年以下有期徒刑。
